臺灣臺北地方法院刑事判決　　　　　　 100年度易字第2096號
公　訴　人　臺灣臺北地方法院檢察署檢察官
被　　　告　沈明德
上列被告因竊盜案件，經檢察官提起公訴（一○○年度偵字第一
○○九五號），本院判決如下：
    主  文
沈明德竊盜，處拘役伍拾日，如易科罰金，以新臺幣壹仟元折算
壹日，扣案之假髮壹頂沒收之；又竊盜，處拘役伍拾日，如易科
罰金，以新臺幣壹仟元折算壹日，扣案之假髮壹頂沒收之。應執
行拘役玖拾日，如易科罰金，以新臺幣壹仟元折算壹日，扣案之
假髮壹頂沒收之。
    事  實
一、沈明德意圖為自己不法之所有，於一○○年四月二十日十五
    時二十六分許，在臺北市○○區○○路三四號彩虹三Ｃ櫃號
    Ａ○三之ＧＡＭＥ休閒館內，趁店員不注意之際，頭戴假髮
    作為偽裝，徒手竊取該店所販售、陳列於架上、由店長黃琳
    雅所管領之ＸＢＯＸ三六○  ＫＩＮＥＣＴ遊戲機一臺（價
    值新臺幣【下同】一萬二千八百八十元），得手後旋以一萬
    元之代價機該遊戲機轉賣予真實姓名、年籍不詳之成年男子
    。沈明德復另行起意，意圖為自己不法之所有，於一○○年
    四月二十五日十三時十分許，在上址ＧＡＭＥ休閒館內，趁
    店員不注意之際，頭戴假髮作為偽裝，徒手竊取該店所販售
    、陳列於架上、由黃琳雅所管領之ＸＢＯＸ三六○  ＫＩＮ
    ＥＣＴ遊戲機一臺（價值新臺幣【下同】一萬二千八百八十
    元），得手後將該遊戲機放入隨身塑膠袋內，欲離去之際，
    經黃琳雅發覺有異，報警處理，始悉上情。
二、案經黃琳雅訴由臺北市政府警察局中正第一分局報告臺灣臺
    北地方法院檢察署檢察官偵查起訴。
    理  由
一、認定事實所憑之證據：
  (一)證據能力之認定：
    按被告以外之人於審判外之言詞或書面陳述，除法律有規定
    者外，不得作為證據；又被告以外之人於審判外之陳述，雖
    不符合同法第一百五十九條之一至第一百五十九條之四之規
    定，但經當事人於審判程序同意作為證據，法院審酌該言詞
    陳述或書面陳述作成時之情況，認為適當者，亦得為證據；
    又當事人、代理人或辯護人於法院調查證據時，知有第一百
    五十九條第一項不得為證據之情形，而未於言詞辯論終結前
    聲明異議者，視為有前項之同意，刑事訴訟法第一百五十九
    條第一項及第一百五十九條之五分別定有明文。查本判決下
    列所引用之各項證據方法之證據能力，公訴人及被告沈明德
    於本院準備程序及審判期日中均未予爭執，且迄至言詞辯論
    終結前亦未再聲明異議（本院一○○年八月八日審判筆錄參
    照），本院審酌該等言詞陳述及書面陳述作成時之情況，並
    無不宜作為證據之情事，依刑事訴訟法第一百五十九條之五
    之規定，自得作為證據，合先敘明。
  (二)上開事實一之部分，業據被告沈明德於本院一○○年八月八
    日審理時供承不諱（本院當日審判筆錄參照），核與證人即
    告訴人黃黃琳雅之證述情節相符（偵卷第九頁、第十頁參照
    ），並有監視錄影光碟一片及扣押物品目錄表、贓物認領保
    管單各一份、照片二張等件在卷可佐（偵卷第十八頁至第二
    一頁參照），復有假髮一頂扣案可證，是由上開補強證據，
    足認被告之任意性自白核與事實相符，堪以採信。本件事證
    明確，被告之犯行堪以認定，應予依法論科。
二、論罪科刑之法律適用：
  (一)核被告沈明德所為，均係犯刑法第三百二十條第一項之竊盜
    罪。其所為上開二次犯行間，犯意各別，行為互異，應予分
    論併罰。
  (二)爰審酌被告正值青年，不思循正當途徑獲取財物，竟貪圖小
    利，而竊取遊戲機變賣，法治觀念有所偏差，惟慮及其犯罪
    手段尚稱平和，暨犯罪後終能坦認犯行，態度尚可等一切情
    狀，分別量處如主文所示之刑，並諭知易科罰金之折算標準
    ，再定其應執行之刑，及諭知易科罰金之折算標準，以勵自
    新。
  (三)扣案之假髮一頂，係被告所有供犯本案竊盜所用之物，爰依
    刑法第三十八條第一項第二款宣告沒收之。
據上論斷，應依刑事訴訟法第二百八十四條之一、第二百九十九
條第一項前段，刑法第三百二十條第一項、第四十一條第一項前
段、第三十八條第一項第二款、第五十一條第六款、第九款、第
十款，刑法施行法第一條之一，判決如主文。
本案經檢察官林彥均到庭執行職務。
中    華    民    國   100    年    8     月    22    日
                  刑事第五庭    法  官  張詩芸
以上正本證明與原本無異。
如不服本判決應於收受送達後10日內向本院提出上訴書狀，並應
敘述具體理由；其未敘述上訴理由者，應於上訴期間屆滿後20日
內向本院補提理由書（均須按他造當事人之人數附繕本）「切勿
逕送上級法院」。告訴人或被害人如對於本判決不服者，應具備
理由請求檢察官上訴，其上訴期間之計算係以檢察官收受判決正
本之日期為準。
                                書記官  宋德華
中    華    民    國   100    年    8     月    24    日
附錄本案論罪科刑法條全文
中華民國刑法第三百二十條
（普通竊盜罪、竊佔罪）
意圖為自己或第三人不法之所有，而竊取他人之動產者，為竊盜
罪，處五年以下有期徒刑、拘役或五百元以下罰金。
意圖為自己或第三人不法之利益，而竊佔他人之不動產者，依前
項之規定處斷。
前二項之未遂犯罰之。